臺灣臺中地方法院民事判決　九十三年度訴字第三二九號
　　原　　　告　戊○○
　　訴訟代理人　廖健智　　　律師
　　送達代收人　丙○○
　　被　　　告　乙○○
右當事人間請求確認債權不存在事件，本院於民國九十四年五月十一日言詞辯論終結
，判決如左：
    主      文
原告之訴駁回。
訴訟費用由原告負擔。
    事實及理由
一、原告主張：
  (一)查被告前以訴外人甲○○積欠其新台幣（下同）三百元六十七萬一千七百元，因
    無力清償，遂交付原告於七十八年五月二十二日簽發，到期日同年月三十日、面
    額三百萬元、票據號碼０六五四九八號之本票乙紙（以下簡稱系爭本票）及由原
    告任法定代理人之晉州企業股份有限公司簽發之支票三紙，面額共六十七萬一千
    七百元，並以屆期未獲付款據以向鈞院聲請核發支付命令，並經鈞院就系爭本票
    部分三百萬元核發民國（下同）八十七年促字第五四九二三號支付命令在案。惟
    原告多年未居住在原戶籍地址，亦從未收受支付命令之送達，按送達於住居所、
    事務所或營業所不獲會晤應受送達人者，得將文書付與有辨別事理能力之同居人
    或受雇人，故法院送達文書之處所須為應受送達人之住居所，始得為上述補充送
    達，又所謂同居人，係指與應受送達人居住一處共同生活者而言，如非共同生活
    者，自不能謂為同居人，本件原告雖設籍於台中縣石岡鄉○○路國校巷三五號（
    以下簡稱系爭送達地址），惟自國中畢業約六十六年起即因工作長年未居住於上
    址，且於八十六年至八十八年間，居住於任職之宏昆實業股份有限公司所提供之
    員工宿舍（台中縣大雅鄉○○路一六六號七樓），且自八十八年二月二十三日起
    即因至大陸地區工作，實際居住處所已有變更，且原告因久未居住於系爭送達地
    址，曾遭台中縣石崗鄉戶政事務所於九十一年二月十七日、九十三年三月十五日
    函告原告辦理戶籍遷出登記，被告前於九十一、二年間向鈞院聲請強制執行原告
    之財產時（九十一年度執字第三七四四一號）亦於前述大雅鄉○○路一六六號七
    樓處，引導執行人員查封原告之車輛，更足證系爭送達地址確非原告實際住居所
    ，故系爭送達地址並非原告之實際住居所，自非應受送達之處所；又該支付命令
    雖由訴外人辛○○代收，惟辛○○非與原告居住一處共同生活之人，自無代原告
    收受送達之權限，系爭支付命令自不因辛○○於送達證書上蓋印表示收到即生合
    法送達原告之效力，該支付命於核發後三個月內不能送達於債務人，支付命令即
    失其效力，則兩造間債權債務關係自屬未經裁判確定，縱經法院核發確定證明書
    予被告，仍不生支付命令確定之效力。
  (二)被告抗辯原告於執行程序期間曾委訴外人巫得圍、丙○○為代理人，填寫之通訊
    聯絡地址亦為系爭送達地址及原告之妻趙瑞芳曾參與八十八年執字第一八六七三
    號拍賣程序參競標，填寫住址為系爭送達地址等語。按原告雖於強制執行程序中
    以系爭送達地址為通訊聯絡地址委訴外人巫得圍、丙○○等人聲請閱卷，惟當時
    原告人在大陸地區工作，受委任之人僅係依支付命令上所載之地址即系爭送達地
    址代為填寫委任文書，不能反推原告實際住居所為系爭送達地址，且此亦與系爭
    支付命令是否合法送達應審酌之時點為支付命令送達時原告之實際住居所無關。
    被告於八十八年間聲請強制執行原告之車輛時，執行查封之地點為原告當服務之
    公司宿舍，而原告之妻趙瑞芳於結婚前戶籍並非設在系爭送達地址，被告張冠李
    戴指為系爭送達地址整編前之址，顯不足採。
  (三)按確認法律關係之訴，非有即受確認判決之法律上利益者，不得提起，本件被告
    主張與原告間有債權債務關係，經取得支付命令及確定證明書後，持向鈞院聲請
    強制執行，致原告於法律上之地位有不妥之狀態存在，原告自得更行提起消極確
    認之訴，而有起訴之利益及必要。
  (四)在實體方面，被告於本件庭訊時表明係依票據之法律關係請求，並沒有依債權讓
    與之法律關係請求，故鈞院八十七年度促字第五四九二二號支付命令，其訴訟標
    的之法律關係為票據法第一百二十一條、第五十二條之持票人對本票發票人之給
    付票款請求權。按依票據法第一百二十四條準用第四十一條之規定，到期日後之
    背書僅具有通常債權轉讓之效力，依民法第二百九十九條第一項規定：債務人於
    受通知時，所得對抗讓與之事由，均得以之對抗受讓人，原告自得以得對抗甲○○之事由，對抗本件被告。被告於庭訊時陳稱：「可能是訴外人去提示，但我本
    人沒有去提示」、「我就在五月底到期日把這四張票拿給甲○○，他當時欠我三
    百七十幾萬元，他沒有辦法還我錢，過一個禮拜的時候，他說支票都沒有兌現，
    之後就不了了之，甲○○就將張張票都還給我」等語，足見被告受讓系爭本票係
    在到期日後，原告自得以對抗訴外人甲○○之事由對抗被告。
  (五)被告陳稱甲○○欠庚○○貨款，庚○○是被告之岳父在生意上需週轉向被告借錢
    ，就拿系爭本票向被告借錢等語，惟依被告提出之債權讓與書係於七十九年一月
    一日簽訂，讓與人為甲○○，受讓人為被告，果如被告所述，甲○○與被告間並
    無直接關聯，為何由甲○○直接與被告簽訂債權讓與書，且被告於聲請核發支付
    命令時並未檢附債權讓與書，顯見上開債權讓與書係被告臨訟編造，原告否認債
    權讓與書之真正。又被告於九十二年九月二日發函原告，上載發文者為璟安務中
    心，原告懷疑被告僅為民間應收帳款催收業者，並非訴外人甲○○、庚○○之債
    權人，僅係受委任處理債務之代理人，不能繼受甲○○對原告之債權債務關係而
    對原告有所請求。原告否認訴外人甲○○與庚○○、庚○○與被告間有債權債務
    關係，果訴外人甲○○、庚○○及被告間確有債權債務關係，則以其金額達三百
    餘萬元，不可能未留存借款證明文件，被告迄未提出究竟訴外人甲○○、庚○○
    及被告間之債權金額及證明，足見被告對甲○○、庚○○並無債權存在。
  (六)縱被告為原告與甲○○間債權之受讓人，然查訴外人甲○○於七十八年間透過原
    告之介紹向某大家樂組頭下注，開牌後甲○○中獎約可分到三餘萬元，因組頭捲
    款潛逃不知去向，訴外人甲○○遂要求原告應負給付賭金之責，原告始簽發系爭
    本票交予甲○○收執，按賭博為法律禁止之行為，訴外人甲○○與組頭間簽賭及
    中獎之約定依民法第七十一條應屬無效，甲○○縱有中獎亦不得請求組頭給付獎
    金，則原告為擔保組頭對甲○○債務之清償，所簽發之系爭本票債權亦屬不存在
    ，故原告與甲○○間並無債權債務關係，縱被告係合法受讓甲○○之債權，原告
    亦得據此對抗受讓人之被告。並聲明求為判決：確認兩造間就鈞院八十七年度促
    字第五四九二三號支付命令裁定所示之債權不存在。
二、被告則以：
  (一)債務人對於支付命令未於法定期間內合法提出異議者，支付命令與確定判決有同
    一之效力，並發生實質上之確定力與執行力，且除法律別有規定外，當事人不得
    就該法律關係更行起訴。被告於八十八年度已接獲鈞院八十七年度促字第五四九
    二三號支付命令之確定證明書在案，原告提起本訴有違一事不再理之原則，應以
    裁定駁回原告之訴。
  (二)原告提出之入出境證明可知原告雖曾多次短暫出入境，惟系爭支付命令送達時，
    原告並未出境，實際上原告並未遷居他處，仍以戶籍地為其住所並未有變更，原
    告在八十六年結婚，其配偶亦也居住在系爭送達地址，又原告自六十六年起迄今
    ，始終以系爭送達地址為其戶籍，且在被告取得支付命令並向鈞院聲請強制執行
    之事件，亦均依系爭送達地址通知原告，原告並曾委託訴外人巫得圍、丙○○人
    到院探究執行進度，由原告提出之委任狀等文書亦以系爭送達地址為其通訊聯絡
    地足址，原告之妻趙瑞芳亦曾參與其中八十八年度執字第一八六七三號拍賣程序
    並參與競標原告之動產，當時也以系爭送達地址（整編前之地址）為通訊聯絡地
    址，由此可證原告雖往返大陸，但仍以系爭送達地址為其住所，並於在台期間實
    際居住在系爭送達地址，又依原告之戶籍資可知原告與家屬共同生活在戶籍地，
    包含辛○○（原告之兄陳木水之妾）在內，系爭支付命令已由原告之同居人辛○○代收，自已合法送達於原告。
  (三)本件金錢債務權之請求，既經鈞院核發支付命令確定在先，當然含有確認之效果
    ，原告於異議期間屆滿後，再行提起本件確認之訴，欠無權利保護之要件，應以
    判決駁回之。
  (四)被告取得系爭本票之過程乃因訴外人甲○○與庚○○二人間為生意往來之關係，
    訴外人甲○○經常有滯延給付貨款情形，為此甲○○於七十八年四月初開始陸續
    以原告任法定代理人之晉州企業股份有限公司所簽發之支票三紙（付款人：台灣
    區中小企業銀行潭子分行，票號及發票日分別為ＴＵＩＡ0000000、七十
    八年五月三日；ＦＮＪＡ0000000、七十八年五月二十五日及ＴＵＩＡ0
    000000、七十八年六月二十六日）及系爭本票乙紙原告簽發之系爭本票及
    支票三紙交予庚○○作為擔保，嗣庚○○亦發生財務資金調度問題，自七十八年
    四月初起至同年五月二十八日止陸續以上開支票三紙及系爭本票向被告調借現金
    週轉，惟系爭本票及支票到期前，被告持向訴外人甲○○要求清償並委由甲○○
    提示，甲○○代提示後以原告避不見面為由無法兌現，將系爭本票及支票交還被
    告，因事後甲○○亦無法清償債務，被告為求債權能獲得保障，於是在七十九年
    一月一日要求甲○○簽立債權讓與書以資證明債權取得之合法性，事隔多年被告
    才發現尚需完成法定程序才能獲得債權之保障，為此被告於八十七年間聲請對原
    告發支付命令。
  (五)被告係依系爭本票之法律關係聲請鈞院核發支付命令，按票據貴於流通，故票據
    法限制人之抗票據債，且票據行為具有無因性及文義性，被告係善意合法取得系
    爭本票，原告自應依票據所載文義履行給付義務。否認原告係為清償賭債而簽發
    系爭本票，原告於被告聲請強制執行時曾向鈞院民事執行處具狀陳報可供執行之
    財產時承諾日後有償債能力時，履行清償之義務等語，顯見原告對系爭債權早已
    知悉並已當然承受。並聲明求為判決如主文所示。
三、兩造不爭執之事實：
  (一)被告持有原告簽發之系爭本票向本院聲請核發八十七年度促字第五四九二三號支
    付命令，送達至原告當時戶籍地址即台中縣石岡鄉○○路國校巷三十五號，於八
    十八年四月二十七日由辛○○代收。
  (二)被告以前開支付命令向本院聲請強制執行八十八年度執字第一八六七三號、八十
    九年度執字第二一七八八號、九十年度執字第二五二六○號、九十一年度執字第
    三七四四一號、九十三年度執字第一六二五號。
  (三)原告有簽發發票日七十八年五月二十二日，到期日同年五月三十日、面額三百萬
    元之本票，交付予訴外人甲○○。
四、法院之判斷：
    本件兩造主張之爭點應在於：系爭支付命令送達是否合法？被告是否為到期日後
    始取得系爭本票？原告得否以對抗訴外人甲○○之事由對抗被告？原告主張票權
    利不存在是否有理由？茲分敘如后：
  (一)按送達於住居所、事務所或營業所不獲會晤應受送達人者，得將文書付與有識別
    事理能力之同居人或受僱人，民事訴訟法第一百三十七條第一項定有明文，故法
    院送達文書之處所須確為應受送達人之住居所時，始得依該條項之規定，於不獲
    會晤應受送達人時，將文書付與有辨別事理能力之同居人或受僱人以為補充送達
    。此所謂同居人係指與應受送達人居在一處共同為生活者而言，否則不得謂已有
    合法之送達。法院於補充送達之情形，仍應查明送達處所是否為應受送達人之住
    居所、營業所或事務所及該收受文書之人是否為應受送達人之同居人或受僱人。
    又設其送達之處所，雖原為應受送達人之住居所、事務所或營業所，而實際上已
    變更者，該原住居所、事務所或營業所，即非應為送達之處所，自不得於該原處
    所為寄存送達。如為寄存送達，應於應受送達人實際領取該訴訟文書時發生送達
    之效力。（最高法院六四台抗字第四八一號判例、八十五年台抗字第一五一號、
    八十八年台抗字第五三九號裁判意旨可供參照）。
  (二)本件系爭支付命令於八十八年四月二十七日上計十二時送達至系爭送達地址，由
    訴外人辛○○以同居人之身分代收受，業經本院調取八十七年度促字第五四九二
    三號支付命令卷查明在案。原告主張自國中時期即未實際居住於系爭送達地址之
    送達等情，業據證人丁○○、辛○○、己○○到庭證述，證人丁○○證稱：「（
    法官問：戊○○住在何處？）他國小畢業後在外學工作，都很少回來。為什麼會
    很少回來我不清楚，他很少回來看我。」等語，證人辛○○證稱：「（原告訴訟
    代理人問：戊○○在八十八年四月間是否住在台中縣大雅鄉○○路國校巷三五號
    ？）他一直都住在外面。我小孩陳志偉七十一年四月一日出生時我就認識戊○○
    ，從那時候一直都沒有在家裡住，但戶籍都設在國校巷三五號。這個是他從小出
    生所住的房子。我在生完小孩六年後才搬進國校巷三五號。我住進去時候他已經
    不住那裡，他結婚後，他與他太太也不住國校巷三五號。」、「（法官問：戊○○結婚後既然不住國校巷三五號，為何戶籍還設籍在那裡？）我不知道他不住那
    裡為何又不遷出去。他結婚是他的事跟我沒有關係。我們的戶長是陳木水。」、
    「（原告訴訟代理人問：戊○○與他的太太趙瑞芳結婚後有無住在國校巷三五號
    ？）沒有。他住那裡我不知道。他何時回來我也不知道，他好幾年都沒有回來。
    」等語；證人己○○證稱、「（法官問：是否跟戊○○同在宏昆實業股份有限公
    司？）是。八十六年十一月就進公司，當時戊○○就在公司任職。當時戊○○住
    在我們老闆娘的房子，在學府路上老闆娘的房子，他都固定住在那邊，因為我們
    加班都會加到很晚，他跟他老婆住在學府路那邊，因為他老婆偶爾會來公司找他
    。我做到八十八年七月離職，我離開公司時，戊○○還繼續在公司做。」等語，
    均核與原告主張其自國中後即未居住在系爭送達地址，八十七年間居住在當時任
    職公司之宿舍等情相符，則系爭送達地址既非原告之實際住居所，自非本件系爭
    支付命令之應送達處所。又本件支付命令之送達情形，證人丁○○證稱：「（法
    官問：寄給戊○○的信件何人收？）一般都是我收的，我收到就放在桌上，家人
    他們會自己去拿。」、「（法官問：你兒子戊○○沒有住在家裡，信件如何處理
    ？）我都收一收，之後就把它清理掉，我不識字，信件對我兒子重不重要，我不
    知道。」、「（法官提示八十八年三月二十五日的支付命令（八十七年度促字第
    五四九二三號），回證上面是你媳婦收的，你有無收到這份信件？）那是我兒子
    小老婆收的，她收到後，就放在桌上，也沒有拿來看。之後我沒有特別收起來，
    我兒子一直都沒有回來，也沒有交給他。我收一收就把它清理掉。」等語；證人
    辛○○則證稱：「（法官提示支付命令戊○○之回證。被告問：你是否知道這是
    法院寄的資料？）我收到信件當天就拿給我婆婆。我沒有打開看內容。是郵差說
    要印章，我就拿印章給郵差蓋，收完後我放在桌上告訴我婆婆有人寄信件。」、
    「（被告問：你婆婆是否知道信件是寄給戊○○？）我沒有說，我只是把信封放
    在桌上，告訴我婆婆有信件。並沒有告訴她這是誰的信件。」等語，依證人上開
    證述內容，足認證人辛○○代收受系爭支付命令後，亦未轉交給原告收執。則系
    爭送達地址並非原告之實際住居所，即非屬應受送達之處所，且原告既未居住於
    該址，居住於該址之證人辛○○自難認為係原告之同居人，且系爭支付命令由證
    人辛○○收受後，復未實際上轉交予應受送達之原告，系爭支付命令之送達即難
    認為合法。至被告以原告嗣後於強制執行程序中仍以系爭送達地址為通訊聯絡之
    址云云，縱認原告於強制執行程序中確以系爭送達地址為其應受送達處所，惟此
    亦屬系爭支付命令送達後之事實，自不能影響系爭支付命未經合法送達之認定，
    是原告此部分之主張應堪綵納。
  (三)按支付命令須經合法送達債務人收受後，債務人未於二十日之不變期間內向發支
    付命令之法院提出異議者，其支付命令始與確定判決有同一之效力，並發生實質
    上之確定力及執行力。此觀之民事訴訟法第五百二十一條自明。該二十日之不變
    期間，應自支付命令送達後起算，如未經合法送達，則二十日之不變期間無從起
    算，支付命令不能確定。倘支付命令未經合法送達，法院誤認未確定之裁判為確
    定，依聲請付與確定證明書者，不生該裁判已確定之效力。又支付命令於核發後
    三個月內不能送達於債務人者，依民事訴訟法第五百十五條第二項規定，其命令
    失其效力，自不生聲明異議或聲請再審之問題。（最高法院九十一年度台簡上字
    第二九號裁判）系爭支付命令因未合法送達於原告，不生支付命令確定之問題，
    亦不發生與確定判有決同一效力之效果，原告提起本訴，並無違反一事不再理之
    原則，且被告主張對原告有債權存在，而原告否認之，其主觀上認為法律上之地
    位有不妥之狀態，且此種不妥之狀態得以確認判決將其除去，自得據以提起消極
    確認之訴，故原告提起本件消極確認之訴，係屬合法，合先敘明。
  (四)按上訴人將空白背書之該支票，以交付之方法轉讓與陳欽賢，陳欽賢於提示而未
    獲付款後，將其再交還上訴人，此與票據法第四十一條第一項所定期後背書轉讓
    ，或期後交付轉讓之情形有間。原審謂依該條項規定，陳欽賢與上訴人之交付訟
    爭支票，僅有通常債權讓與之效力，被上訴人得以對於張弘明之抗辯事由對抗上
    訴人，而拒絕給付訟爭票款，亦有未合。（最高法院六十九年台上字第二七五號
    裁判參照）本件原告主張被告係於到期日後取得系爭本票，無非以被告於本院言
    詞辯論時陳述為據，惟被告否認係到期日後始取得系爭本票，經查：被告於本院
    言詞辯論時固陳稱：「可能是訴外人去提示，但我本人沒有去提示」、「我就在
    五月底到期日把這四張票拿給甲○○，他當時欠我三百七十幾萬元，他沒有辦法
    還我錢，過一個禮拜的時候，他說支票都沒有兌現，之後就不了了之，甲○○就
    將張張票都還給我」等語，惟綜合被告前後陳述意旨：被告乃主張於到期日前受
    讓取得系爭本票，並於到期日前持向轉讓系爭本票之訴外人甲○○提示，並要求
    訴外人甲○○代向發票人提示催討票款，此與證人甲○○所證：「…在支票和本
    票到期日以前，乙○○有拿票找我，因為當時戊○○其他支票陸續在退票，叫我
    去找戊○○要，但當時票期未到，我沒有辦法去找戊○○要錢，時間太久我無法
    記憶，當時被告是拿四張票給我，還是拿壹張票給我。但發票日期七十八年五月
    二十五日這張支票，被告有交給我，我有去找戊○○但要不到錢，我就拿票去銀
    行提示退票。」等語，亦屬大致相符，則被告於系爭本票到期日前將本票交予訴
    外人甲○○，究與背書之行為有間，原告執此主張被告係因期後背書而取得系爭
    本票，所為主張已難採納。
  (五)退步言之，縱認原告以被告係依期後背書而取得系爭本票之主張為可採，按作成
    拒絕付款證書後，或作成拒絕付款證書期限經過後所為之背書，謂為期限後背書
    ，依票據法第四十一條但書規定，祇發生債務人得以對抗背書人之事由，轉而對
    抗被背書人之問題，非謂被背書人因此不得享有票據上權利。最高法院五十二年
    台上字第九四九號判例著有明文。本件縱認被告係期後背書而取得系爭本票，亦
    僅不發生切斷票據抗辯之效果，其仍因期後背書而受讓取得系爭本票之權利，僅
    生票據債務人得以抗背書人之事由對抗被背書人，於本件之情形，即原告得以對
    抗訴外人甲○○之事由以對抗被告。原告另爭執被告及訴外人庚○○是否無相當
    對價取得系爭本票，認被告與訴外人庚○○、甲○○間並無真正之債權關係存在
    云云，究其效果均係原告得否以對抗訴外人甲○○之事由以對抗被告，爰不就該
    部分再予調查審認，附此敘明。
  (六)原告簽發系爭本票交予訴外人甲○○之原因關係為何？兩造主張各執一詞，原告
    敏主張係為擔保組頭積欠訴外人甲○○之賭債而簽系爭本票，被告則否認為賭債
    ，辯稱係原告積欠訴外人甲○○貨款及借款而簽發。經查：
  1.按在一般確認法律關係不存在之訴，如被告主張其法律關係存在時，固應由被告
    負舉證責任，惟本題甲所主張為權利障礙要件之事實，自應由主張權利有障礙之
    甲負舉證責任。乙雖主張系出本票之原因關係為借貸，參之最高法院十七年上字
    第九一七號及六十四年台上字第一五四○號判例意旨，仍無須就交付借款之事實
    負舉證責任；又支票乃文義證券及無因證券，證券上之權利義務悉依證券上所載
    文句而決定其效力，從而支票上權利，依支票文義而發生，與其基礎之原因關係
    各自獨立，支票上權利之行使不以其原因關係存在為前提，故其原因關係不存在
    或無效時，執票人仍得依支票文義行使其權利；又票據行為，為不要因行為，執
    票人不負證明關於給付原因之責任，如票據債務人主張執票人取得票據出於惡意
    或詐欺時，則應由債務人負舉證之責，此有最高法院四十九年台上字第三三四號
    判例以及六十四年台上字第一五四○號判例可資參照。至最高法院七十三年度第
    一次民事庭會議決議所謂：「支票雖為無因證券，惟於執票人主張發票人係向執
    票人借款而簽發支票為清償方式，發票人復抗辯未收受借款者，兩造間就原因關
    係是否成立之爭執，即應依一般舉證責任原則，由執票人就借款已經支付之事實
    ，負舉證責任」之情形，係指兩造間就系爭支票之原因關係均主張借貸關係，惟
    票據債務人復抗辯未收受借款者，始應依一般舉證責任原則，由執票人就借款已
    經支付之事實，負舉證責任。否則，若係票據債務人主張票據原因為賭債，經執
    票人否認後，揆諸前揭二則判例要旨，該以賭債為原因關係之抗辯則自應由票據
    債務人負舉證責任，縱使執票人否認上開系爭票據原因關係為賭債，而另主張票
    據原因關係為借貸，此屬附理由之否認，亦毋庸就借貸之票據原因負舉證之責。
    本件被告就系爭支票之原因關係既自始主張係因賭債而簽發，則參諸前開判例及
    最高法院民事庭會議決議意旨，自應由票據債務人即被告負舉證之責。（司法院
    (83)廳民一字第01425號、臺灣高等法院暨所屬法院八十六年法律座談會法律問
    題結論參照）。
  2.本件原告自認簽發系爭本票交予訴外人甲○○，惟主張係為賭債而簽發，依前述
    法律問題討論之意見，自應由原告就其主張之原因關係為負舉證之責任。原告主
    張系爭本票係為清償組頭積訴外人甲○○之賭債而簽發乙節，為被告所否認，並
    為證人王阿林到庭否認，原告就此事實於本院審理中復始終無法舉證以實其說，
    所為主張即難採信，原告既無證明與訴外人甲○○間有其主張之抗辯事由存在，
    其據以對抗執票人之被告，自屬無由。
  (七)綜上所述，系爭支付命令固因未合法送達而不發生與確定判決同一之效力，原告
    得提起本件消極確認之訴，惟原告無法舉證證明對被告有抗辯事由存在，其訴請
    確認被告就系爭本票之債權不存在，即無理由，應予駁回。
五、本件判決之基礎已臻明確，兩造其餘之攻擊防禦方法及舉證，於判決結果均無影
    響，毋庸一一論列，末此敘明。
六、訴訟費用負擔之依據：依民事訴訟法第七十八條。
中　　　華　　　民　　　國　　九十四　　年　　　五　　　月　　二十七　　日
                                臺灣臺中地方法院民事第三庭
~B法　　　官　陳　文　爵
右為正本係照原本作成
如不服本判決，應於判決送達後二十日內，向本院提出上訴狀。
中　　　華　　　民　　　國　　九十四　　年　　　六　　　月　　 三　　 日
~B法院書記官
